# 其他应收款三阶段模型的披露

提问人：liuzixiao 时间：2023-01-05 22:41:59
请问陈版主：本期新增和本期终止确认有啥区别
微信微信 图 片片 _20230105224022.png (138.81 KB, 下载次数: 0)
上述有啥区别
2023-1-5 22:40 上传

回答人：chenyiwei
本期新增、本期终止确认，都应当是本期内的发生额，本期终止确认金额应包含期初余额在本期内终止确认的金额。因此，主帖中第二阶段的“本期新增”为负数似乎并不恰当。
实务中也较少出现本期新增债权直接归入第二阶段或者第三阶段的情况。上表中第三阶段的“本期新增”达到1.13亿元，很可能也是不合理的。